【裁判字號】    99,秩抗,3
【裁判日期】    990601
【裁判案由】    違反社會秩序維護法
【裁判全文】
臺灣桃園地方法院刑事裁定               99年度秩抗字第3號
抗  告  人
即被移送人  呂昱賢原名甲○○.
上列抗告人即被移送人因違反社會秩序維護法案件，不服本院中
壢簡易庭於中華民國99年5 月6 日所為第一審裁定（99年度壢秩
字第89號，移送機關：桃園縣政府警察局龍潭分局龍警分刑字第
0999011065號），提起抗告，本院管轄之普通庭裁定如下：
    主  文
抗告駁回。
    理  由
一、按無正當理由，攜帶類似真槍之玩具槍，而有危害安全之虞
    者，處3 日以下拘留或新臺幣（下同）1 萬8 千元以下罰鍰
    ，社會秩序維護法第65條第3 款定有明文。原審裁定認定抗
    告人即被移送人呂昱賢於民國99年4 月6 日8 時許，攜帶其
    所有類似真槍之玩具槍1 支，前往桃園縣龍潭鄉中興村416
    巷7 弄10號黃秀秋住處前，而有危害安全之虞，經警於99年
    4 月6 日在呂昱賢桃園縣龍潭鄉中興村416 巷13號住處扣得
    上開玩具槍1 支，有被移送人於警詢時之自白、關係人黃秀
    秋於警詢中之陳述、搜索扣押筆錄、照片、扣案之黑色玩具
    槍1 支可證，乃依據前開規定裁處抗告人罰鍰新臺幣1 萬5
    千元。
二、抗告意旨略以：原裁定沒入之玩具槍係供玩賞之用，雜貨店
    均有出售，不具殺傷力，伊持有玩具槍實非有何犯罪之行為
    ，爰對原裁定聲明不服云云。
三、惟查，抗告人於99年4 月6 日8 時許，因其父呂建安與鄰居
    黃秀秋發生爭執，遂攜帶扣案之玩具槍指向黃秀秋一情，業
    據關係人黃秀秋於警詢陳述明確，被告亦不否認於上揭時地
    有亮槍之行為，此外，並有扣案之玩具槍及相片在卷可稽。
    扣案之玩具槍，雖無殺傷力，但其外觀上類似真槍，參以抗
    告人因其父親與鄰居發生爭執後，刻意亮槍並指向黃秀秋，
    自屬無正當理由攜帶類似真槍之玩具槍，且在客觀上足認有
    危害安全之虞，從而原審依前開規定予以裁罰，洵無不合。
    至扣案槍枝倘具有殺傷力或抗告人持以為其他犯罪，則屬觸
    犯刑罰法律之範疇。再者，抗告人辯稱該槍自雜貨店購得，
    平日係供玩賞之用云云，係屬該槍自何處取得及另有其他用
    途之問題，自不得解免其所為本件行為之可罰性。從而，原
    審依社會秩序維護法第65條第3 款規定，裁處抗告人1 萬5
    千元罰鍰，經核認事用法俱無不合，量處亦稱允適，抗告人
    徒憑己意，逕以前詞指摘原裁定不當，為無理由，其抗告應
    予駁回。
據上論斷，應依社會秩序維護法第58條、第92條，刑事訴訟法第
412條，裁定如主文。
中    華    民    國    99    年    6    月    1     日
                  刑事第一庭  審判長法  官  曾家貽
                                    法  官  俞力華
                                    法  官  張瓊華
以上正本證明與原本無異。
不得再抗告。
                                    書記官  李宜娟
中    華    民    國    99    年    6     月    7     日

司法院資訊處製作；財團法人民間司法改革基金會備份。
